臺灣臺北地方法院刑事裁定　
111年度聲再字第3號
聲  請  人
即受判決人  吳潤壹




上列聲請人即受判決人因傷害案件，對於本院民國104年5月5日
所為104年度易字第282號確定判決，聲請再審，本院裁定如下：
    主  文
再審之聲請駁回。
    理  由
一、聲請意旨詳如刑事聲請再審狀所載。
二、按有罪判決確定後，為受判決人之利益，雖得依刑事訴訟法第420條第1項各款之規定聲請再審，然法院認為無再審理由而以裁定駁回者，不得更以同一原因聲請再審；法院認為聲請再審之程序違背規定者，應以裁定駁回之，同法第434條第3項、第1項及第433條前段規定甚明。至所謂同一原因，係指同一事實之原因而言；是否為同一事實之原因，應就重行聲請再審之事由暨其提出之證據方法，與已經實體上裁定駁回之先前聲請，是否完全相同，予以判斷，若前後2次聲請再審原因事實以及其所提出之證據方法相互一致者，即屬同一事實之原因，當不許其更以同一原因聲請再審，自不待言（最高法院110年度台抗字第521號裁定意旨參照）。
三、經查，聲請人即受判決人吳潤壹以監視器畫面係黑白，原確
    定判決判斷有誤，並主張原確定判決之勘驗筆錄記載有錯，
    不足以認定聲請人有傷害犯行云云，聲請再審，並提出監視
    錄影畫面翻拍照片4張為憑。然原確定判決係以監視器錄影
    畫面與勘驗筆錄作為認定聲請人犯罪之證據，可見該監視器
    錄影畫面及勘驗筆錄均非新證據。況聲請人前屢以同一事實
    之原因聲請再審，迭經本院駁回，並經臺灣高等法院駁回抗
    告，有本院106年度聲再字第6號、第31號、107年度聲再字
    第5號、第20號、108年度聲再字第12號、第25號、第35號、
    第40號、109年度聲再字第3號、第8號、第15號、第35號裁
    定、110年度聲再字第10號、第21號、第28號、臺灣高等法
    院106年度抗字第1341號、107年度抗字第73號、第1038號、
    第1943號、108年度抗字第590號、第1072號、第1546號、第
    2083號、109年度抗字第347號、第675號、第1881號、110年
    度抗字第260號、第1172號、第1486號、第1891號裁定可查
    ，依刑事訴訟法第434條第3項規定，聲請人不得更以同一原
    因聲請再審，是其聲請再審顯不合法。又本案再審聲請既不
    合法，且無從補正，本院認顯無必要通知聲請人到場陳述意
    見，附此敘明。
四、依刑事訴訟法第433條前段，裁定如主文。
中　　華　　民　　國　　111 　年　　3 　　月　　30　　日
　　　　　　　　　刑事第十二庭  法　官　張敏玲
以上正本證明與原本無異。
如不服本裁定，應於裁定送達後5日內向本院提出抗告狀。因疫
情而遲誤不變期間，得向法院聲請回復原狀。
                                書記官  周尚諭
中　　華　　民　　國　　111 　年　　3 　　月　　30　　日